【裁判字號】    99,易,2400
【裁判日期】    990831
【裁判案由】    詐欺
【裁判全文】
臺灣臺中地方法院刑事判決              99年度易字第2400號
公  訴  人  臺灣臺中地方法院檢察署檢察官
被      告  乙○○
上列被告因詐欺案件，經檢察官提起公訴（99年度偵緝字第1240
號、第1241號），被告於準備程序為有罪之陳述，本院合議庭裁
定由受命法官改以簡式審判程序審理後，判決如下：
    主    文
乙○○犯如附表所示之詐欺取財罪，各處如附表所示之刑。應執
行有期徒刑拾月，如易科罰金，以新臺幣貳仟元折算壹日。
    犯罪事實及理由
一、犯罪事實：乙○○（原名邱甲川）於民國98年5、6月間某日
    ，經友人介紹分別認識甲○○、黃國禎、丙○○等人，又於
    同年10月間某日認識戊○○，竟意圖為自己不法之所有，分
    別基於詐欺之犯意，於如附表所示之詐騙時間，以附表所示
    之詐欺方式，詐騙被害人甲○○、丁○○、丙○○、戊○○
    等人，使甲○○、丁○○、丙○○、戊○○等人陷於錯誤，
    將附表所示之金額交付予乙○○。
二、認定本件犯罪事實所憑之證據及理由：上開犯罪事實，業據
    被告於本院審理時坦承不諱，並有證人戊○○於警、偵訊之
    陳述、告訴人甲○○、丙○○及黃國章於警詢之陳述可證，
    並有本票影本3紙、內政部警政署刑事警察局98年10月14日
    刑紋字第0980142854號鑑驗書可佐，被告之自白，堪認與事
    實相符，被告之犯行，堪以認定。
三、論罪科刑之理由：核被告所為如附表編號一至四所示之犯行
    ，均係犯刑法第339條第1項之詐欺取財罪。被告如附表編號
    一所示之被害人甲○○於98年6月3日、6月11日陸續向被告
    購買商品均係緣於被告於98年6月3日向被害人甲○○之詐騙
    行為，並非新成立之詐騙行為，應屬接續犯，檢察官就98年
    6月11日被害人甲○○向被告再購買電視機部分事實並未起
    訴，惟此部分應為起訴效力所及，本院併予審理。被告所為
    上揭如附表編號一至四號4次詐欺取財之犯行，犯意各別，
    行為互殊，應予分論併罰。爰審酌被告已多次之前科紀錄，
    素行尚非良好，竟為自己之利益，假稱其為燦坤公司之人員
    ，使被害人誤認可以較低之金額購買電器商品而遭詐騙，惟
    考量被告犯罪之手段尚屬平和、被害人遭詐騙之金額非鉅及
    犯後坦承之態度，然尚未與被害人和解，賠償被害人之損害
    等一切情狀，分別量處如主文所示之刑及諭知易科罰金之折
    算標準，並定其應執行之刑及諭知易科罰金之折算標準。
四、適用法律之依據：刑事訴訟法第273條之1第1項、第299條第
    1項前段、刑法第339條第1項、第51條第5款、第41條第1項
    前段、第8項，刑法施行法第1條之1第1項、第2項前段。
本案經檢察官周佩瑩到庭執行職務。
中    華    民    國    99    年    8     月    31    日
                  刑事第六庭  法  官  黃益茂
以上正本證明與原本無異。
如不服本判決應於收受送達後10日內向本院提出上訴書狀，並應
敘述具體理由；其未敘述上訴理由者，應於上訴期間屆滿後20日
內向本院補提理由書（均須按他造當事人之人數附繕本）「切勿
逕送上級法院」。
                              書記官  蔡秋明
中    華    民    國    99    年    8     月    31    日
附錄論罪科刑法條：
中華民國刑法第339條
（普通詐欺罪）
意圖為自己或第三人不法之所有，以詐術使人將本人或第三人之
物交付者，處 5 年以下有期徒刑、拘役或科或併科 1 千元以下
罰金。
以前項方法得財產上不法之利益或使第三人得之者，亦同。
前二項之未遂犯罰之。
附表：
  ┌──┬───┬───────────────────────┬─────┐
  │編號│被害人│          詐欺經過                            │所犯罪名及│
  │    │      │                                              │刑之宣告  │
  ├──┼───┼───────────────────────┼─────┤
  │一  │甲○○│甲○○於98年3月下旬認識乙○○（原名邱甲川）， │乙○○犯詐│
  │    │      │乙○○誆稱其係豐原燦坤賣場採購部經理，如要3C  │欺取財罪，│
  │    │      │產品，可以算便宜一點等語，使甲○○陷於錯誤，接│處有期徒刑│
  │    │      │續於98年6月3日向乙○○訂購洗衣機【報價新臺幣（│參月，如易│
  │    │      │下同）23000元】、工業用扇（報價17629元），並於│科罰金，以│
  │    │      │同日在臺中市○○區○○路一段751-6號處支付40629│新臺幣貳仟│
  │    │      │元予乙○○，於98年6月11日在臺中縣大雅鄉○○路 │元折算壹日│
  │    │      │3-26號巧遇乙○○，在上開貨品尚未交付之際，戎建│。        │
  │    │      │民續向乙○○訂購電視機（報價24000元），並支付 │          │
  │    │      │24000元予乙○○，嗣乙○○遲未將上開貨品交付予 │          │
  │    │      │甲○○，甲○○乃打電話至燦坤公司詢問，燦坤公司│          │
  │    │      │人員告知並未有邱甲川此人，甲○○始知受騙。    │          │
  ├──┼───┼───────────────────────┼─────┤
  │二  │丁○○│丁○○於98年5月中旬認識乙○○（原名邱甲川）， │乙○○犯詐│
  │    │      │乙○○誆稱其係豐原燦坤公司賣場採購部經理，如要│欺取財罪，│
  │    │      │3C產品，可以算便宜一點等語，使丁○○陷於錯誤，│處有期徒刑│
  │    │      │於98年6月3日在臺中縣大雅鄉○○路3-26號向乙○○│參月，如易│
  │    │      │購買洗衣機，並當場交付52900元予乙○○，並約定 │科罰金，以│
  │    │      │於98年6月10日交付，到期後乙○○並未交付，再延 │新臺幣貳仟│
  │    │      │期至98年6月15日，嗣屆期乙○○仍未將上開洗衣機 │元折算壹日│
  │    │      │交付予丁○○，丁○○打電話至燦坤公司詢問，燦坤│。        │
  │    │      │公司人員告知並未有邱甲川此人，丁○○始知受騙。│          │
  │    │      │                                              │          │
  ├──┼───┼───────────────────────┼─────┤
  │三  │丙○○│丙○○於98年5月下旬認識乙○○（原名邱甲川）， │乙○○犯詐│
  │    │      │乙○○誆稱其係豐原燦坤公司賣場採購部經理，如要│欺取財罪，│
  │    │      │3C產品，可以算便宜一點等語，使丁○○陷於錯誤，│處有期徒刑│
  │    │      │於98年6月3日向乙○○購買電視機，並於98年6月4日│參月，如易│
  │    │      │在臺中市○○區○○路3段450巷13號交付47000元予 │科罰金，以│
  │    │      │乙○○，並約定於1週內交付電視機，嗣屆期後邱竹 │新臺幣貳仟│
  │    │      │康遲未將上開電視機交付予丙○○，丙○○之妻乃打│元折算壹日│
  │    │      │電話至燦坤公司詢問，燦坤公司人員告知並未有邱甲│。        │
  │    │      │川此人，丙○○始知受騙。                      │          │
  ├──┼───┼───────────────────────┼─────┤
  │四  │戊○○│戊○○於98年10月認識乙○○（原名邱甲川），於98│乙○○犯詐│
  │    │      │年10月25日在臺中市○○路○段17巷6號木頭咖啡店，│欺取財罪，│
  │    │      │乙○○誆稱其係豐原燦坤主管負責進出貨物，能夠拿│處有期徒刑│
  │    │      │到優惠價格等語，使戊○○陷於錯誤，於98年11月1 │參月，如易│
  │    │      │日以31000元之價格向乙○○購買電視機及冰箱，並 │科罰金，以│
  │    │      │於98年11月11日在臺中市○區○○路2段17巷6號木頭│新臺幣貳仟│
  │    │      │咖啡館巷口先交付12000元予乙○○，並約定於98年 │元折算壹日│
  │    │      │11月18日交付上開電視機及冰箱，嗣屆期後乙○○遲│。        │
  │    │      │未將上開電視機及冰箱交付予戊○○，戊○○亦無法│          │
  │    │      │聯絡上乙○○，戊○○始知受騙。                │          │
  └──┴───┴───────────────────────┴─────┘

司法院資訊處製作；財團法人民間司法改革基金會備份。
